---
title: "PRA2"
output: html_document
date: '2022-05-16'
---

```{r setup, include=FALSE}
knitr::opts_chunk$set(echo = TRUE)
```


Instalamos y cargamos las librerías.
```{r warning=FALSE, message=FALSE}
# https://cran.r-project.org/web/packages/ggplot2/index.html
if (!require('ggplot2')) install.packages('ggplot2'); library('ggplot2')
# https://cran.r-project.org/web/packages/dplyr/index.html
if (!require('dplyr')) install.packages('dplyr'); library('dplyr')
```


## Ejercicio 1

Descripción del dataset. ¿Por qué es importante y qué pregunta/problema pretende
responder?

Cargamos el dataset.
```{r}
df <- read.csv('../data/train.csv',stringsAsFactors = FALSE)
```


Confirmamos que el dataset se ha cargado correctamente:
```{r}
head(df)
```


Descripción del dataset:
```{r}
str(df)
```

Observamos que el conjunto de datos consta de 891 observaciones y 12 variables que describen la tripulación del Titanic.

**PassengerId**
    Número identificador del pasajero (Integer).
    
**Survived**
    Variable que especifica si un pasajero ha sobrevivido. 0 = No, 1 = Si (Integer).
    
**Pclass**
    Clase socio economica del pasajero. 1 = Clase Alta, 2 = Clase Media, 3 = Clase baja (Integer).
    
**Name**
    Nombre del pasajero (String).
    
**Sex**
    Sexo del pasajero (String).
    
**Age**
    Edad del pasajero. Para pasajeros de menos de un año, la edad esta fraccionada. Si la edad esta estimada, su formato es xx.5 (Numeric).

**SibSp**
    Número de familiares, hermanos o esposos, a abordo (Integer).
    
**Parch**
    Número de familiares, padres o hijos, a bordo (Ingeger).
    
**Ticket**
    Número del billete (String).
    
**Fare**
    Precio del billete (Numeric).
    
**Cabin**
    Número de cabina (String).

**Embarked**
    Puerto en el que embarco el pasajero. C = Cherbourg, Q = Queenstown, S = Southampton (String).


#TODO: Traducir y poner bien la respuesta a ¿Por qué es importante y qué pregunta/problema pretende responder?

The sinking of the Titanic is one of the most infamous shipwrecks in history.

On April 15, 1912, during her maiden voyage, the widely considered “unsinkable” RMS Titanic sank after colliding with an iceberg. Unfortunately, there weren’t enough lifeboats for everyone onboard, resulting in the death of 1502 out of 2224 passengers and crew.

While there was some element of luck involved in surviving, it seems some groups of people were more likely to survive than others.

In this challenge, we ask you to build a predictive model that answers the question: “what sorts of people were more likely to survive?” using passenger data (ie name, age, gender, socio-economic class, etc).


## Ejercicio 2

Integración y selección de los datos de interés a analizar. Puede ser el resultado de
adicionar diferentes datasets o una subselección útil de los datos originales, en base al
objetivo que se quiera conseguir.


La principal variable a incluir va a ser **Survived**. Esta será nuestra variable objetivo a predecir.
A continuación querremos seleccionar todas las variables que puedan describir el pasajero, y eliminar las variables irrelevantes. Observando la previa descripción de las variables realizada en el ejercicio 1, rápidamente podemos identificar que las variables **Cabin**, el número de cabina, y **Ticket**, el número del billete, no nos aportan información relevante para describir el pasajero. De mismo modo, la variable **Nombre** tampoco nos aporta información relevante, los pasajeros se identifican de forma única usando la variable **PassengerId**.

Procedemos a descartar las variables irrelevantes.

```{r}
irrelevant <- c("Cabin", "Ticket", "Name")
titanic <- df[ , -which(names(df) %in% irrelevant)]
```


## Ejercicio 3

Limpieza de los datos.

### 3.1 Valores vacios

¿Los datos contienen ceros o elementos vacíos? Gestiona cada uno de estos casos.


Estadísticas de valores vacíos.

```{r}
colSums(is.na(titanic))
colSums(titanic=="")
```

Observamos 177 valores vacíos en la variable **Age** y 2 valores vacíos en la variable **Embarked**.



Si nos centramos en el caso de la variable **Age**, esta contiene 177 valores vacíos. Como eliminar 177 observaciones del conjunto de datos supondría una gran perdida de información ya que este contiene 801 observaciones, optaremos por la estrategia de completar los valores vacíos usando la media de edad del conjunto de datos. 

```{r}
titanic$Age[is.na(titanic$Age)] <- mean(titanic$Age, na.rm=T)
```


Debido a que la variable **Embarked** tiene solo 2 valores vacíos, no vemos la necesidad de crear una categoría nueva "Desconocido" para substituir los valores vacíos, creemos que la mejor estrategia en este caso, es substituir estos valores vacíos por la categoría más repetida, evitando así la perdida de información que supondría eliminar las observaciones. 

```{r}
# Determinamos la categoría que se repite con mayor frecuencia
table(titanic$Embarked)
```

Observamos que la categoría 'S' es la que se repite con mayor frecuencia.

Procedemos a sustituir los valores vacíos por 'S'.

```{r}
titanic$Embarked[titanic$Embarked == ""] <- "S"
```


Comprobamos que ya no existen valores vacíos en el conjunto de datos.
```{r}
colSums(is.na(titanic))
colSums(titanic=="")
```


### 3.2 Valores extremos

Identifica y gestiona los valores extremos.

Los valores extremos se dan en las variables continuas cuando observamos valores significativamente altos o significativamente bajos, que generan duda sobre su veracidad. 

Observemos las estadísticas básicas del conjunto de datos para identificar posibles valores extremos (*outliers*) en las variables continuas **Age**, **SibSp**, **Parch** y **Fare**.

```{r}
summary(titanic)
```

Observamos que los valores minimos y maximos de la variable **Age**, se mantienen dentro de un rango lógico. **SibSp** y **Parch**, tienen un valor máximo alto, pero parece consistente con los estándares de familias de la época. La variable que será necesária analizar con profundidad es **Fare**. Esta variable contiene un valor máximo muy superior al valor medio.


Utilizaremos la representación *boxplot* para identificar los *outliers* de **Fare**.

```{r}
ggplot(titanic) +
  aes(x = "", y = Fare) +
  geom_boxplot(fill = "#0c4c8a") +
  theme_minimal()
```

Con esta representación, podemos identificar claramente un **outiler** correspondiente al valor máximo de 512.33. Optaremos para eliminar esta observación ya que es sospechosa de contener información no verídica.

```{r}
titanic <- subset(titanic, titanic$Fare < 500)
```



## Ejercicio 4

Análisis de los datos.


### 4.1 Elección de los datos a analizar

???Esta factorización se podría incluir antes.
```{r}
titanic$Survived <- factor(titanic$Survived)
titanic$Pclass <- factor(titanic$Pclass)
titanic$PassengerId <- factor(titanic$PassengerId)
```

Se seleccionan los siguientes grupos de datos para su posterior análisis.


```{r}
men <- subset(titanic, Sex == "male")
women <- subset(titanic, Sex == "female")
```


### 4.2  Normalidad y Homogeneidad

Comprobación de la normalidad y homogeneidad de la varianza.

```{r}
par(mfrow=c(1,2))
for (i in 1:ncol(titanic)) {
  if (is.integer(titanic[,i]) | is.numeric(titanic[,i])) {
    qqnorm(titanic[,i],main = paste("Normal Q-Q Plot for ",colnames(titanic)[i]))
    qqline(titanic[,i],col="red")
    hist(titanic[,i], main=paste("Histogram for ", colnames(titanic)[i]), xlab=colnames(titanic)[i], freq = FALSE)
    print(shapiro.test(titanic[,i]))
  }
}
```

TODO: COMENTAR

### 4.3 Análisis

Aplicación de pruebas estadísticas para comparar los grupos de datos. En función de los datos y el objetivo del estudio, aplicar pruebas de contraste de hipótesis, correlaciones, regresiones, etc. Aplicar al menos tres métodos de análisis diferentes.

En primer lugar, se utiliza un test Chi-cuadrado de Pearson para comprobar si existe relación entre las variables categóricas **Survive**, **Sex** y **Pclass**.

```{r}
with(titanic, chisq.test(Survived, Sex))
```

```{r}
with(titanic, chisq.test(Survived, Pclass))
```

Como en ambos casos el p-valor es menor que el nivel de significancia, se entiende que sí que existe relación.

Para estudiar si existe relación entre la variable **Age** y la variable **Survived**, se crea un modelo de regresión logística.

```{r}
model <- glm(Survived ~ Age, family = binomial(link=logit), data=titanic)
cat("The p-value is", 1-pchisq(sum(residuals(model,type="pearson")^2),1))
```

Existe relción ya que el p-valor es menor que el nivel de significancia.

A continuación, se calculará el Odds-Ratio de la variable **Survived** para cada una de las variables categóricas. El OR es un número que permite conocer cómo varía la probabilidad de que la variable dependiente adquiera un valor en función del valor que adquiera la variable independiente. Para calcularlo se crea una función.

Se calcularán los OR de sobrevivir frente a no sobrevivir.

```{r}
# Se muestra la tabla de frecuencia
print(table(titanic$Survived, titanic$Pclass), rownames(c("Not survived", "Survived")))

# Se calculan los diferentes Odds-Ratios
a <- as.data.frame(table(titanic$Survived, titanic$Pclass))
odds.high.class <- a[2,]$Freq  / a[1,]$Freq
cat("\nThe odds for the high class is ", odds.high.class, "\n")
odds.medium.class <- a[4,]$Freq  / a[3,]$Freq
cat("The odds for the medium class is ", odds.medium.class, "\n")
odds.low.class <- a[6,]$Freq  / a[5,]$Freq
cat("The odds for the low class is ", odds.low.class, "\n\n")

cat("The OR between the high class and the low class was", odds.high.class / odds.low.class, "\n")
cat("The OR between the medium class and the low class was", odds.medium.class / odds.low.class, "\n")
cat("The OR between the high class and the medium class was", odds.high.class / odds.medium.class, "\n")
```

Analizándo los resultados, una persona de clase alta tenía 5,19 veces más probabilidades de sobrevivir que una persona de clase baja.

Una persona de clase media tenía casi el triple de probabilidades de sobrevivir que una persona de clase baja.

Una persona de clase alta tenía casi el doble de probabilidades de sobrevivir que una persona de clase media.

A continuación se calcularán los OR de la variable **Sex**.

```{r}
# Se muestra la tabla de frecuencia
print(table(titanic$Survived, titanic$Sex), rownames(c("Not survived", "Survived")))

# Se calculan los diferentes Odds-Ratios
a <- as.data.frame(table(titanic$Survived, titanic$Sex))
odds.female <- a[2,]$Freq  / a[1,]$Freq
cat("\nThe odds for the female is ", odds.female, "\n")
odds.male <- a[4,]$Freq  / a[3,]$Freq
cat("The odds for the male is ", odds.male, "\n")

cat("The OR between the female and the male was", odds.female / odds.male, "\n")
```

Una mujer tenía 12,5 veces más probabilidades de sobrevivir que un hombre.


```{r}
model.age <- glm(Survived ~ Age, family = binomial(link=logit), data=titanic)
summary(model.age)
```

Se aprecia cómo el p-valor de la variable edad es mayor que 


### Comparación de las edades en los sexos

Nos preguntamos si la media de edad de hombres es mayor que la de las mujeres.

#### Análisis visual

```{r}
ggplot(data=women, mapping= aes(x=Age)) + geom_density() + scale_x_continuous("Women's age distribution") + ggtitle("Women's age")
```

```{r}
shapiro.test(women$Age)
```


```{r}
ggplot(data=men, mapping= aes(x=Age)) + geom_density() + scale_x_continuous("Men's age distribution") + ggtitle("Men's age")
```

????Aunque las muestras no presentan distribuciones normales, aplicando el Teorema del Límite Central se puede concluir que las medias muestrales siguen una distribución normal

Hipótesis nula: $H_{0}: \mu_W=\mu_M$

Hipótesis alternativa: $H_{1}: \mu_W<\mu_M$


????Es un test paramétrico ya que los datos siguen una distribución normal.

El test de contraste que se aplicará en este caso es el de un contrate unilateral de dos muestras independientes sobre la media con varianzas desconocidas. Para saber si las varianzas son diferentes, se debe realizar un test de homoscedasticidad.

```{r}
var.test(women$Age, men$Age)
```

Como el p-valor es tan alto, no se puede rechazar la hipótesis nula de que las varianzas son diferentes, por lo tanto el test seguirá una distribución *t-student* con $n_1+n_2-2$ grados de libertad.

```{r}
t.test(women$Age, men$Age, alternative = "l", var.equal = TRUE)
```

Como el p-valor es menor que el nivel de significancia, se rechaza la hipótesis nula y se acepta que la media de edad de las mujeres fue menor que la de los hombres.


### Modelo de regresión logística

A continuación se irán añadiendo variables independientes al modelo de regresión logística para tratar de obtener el modelo que mejor prediga el dataset test.

En primer lugar, se divide el dataset en un dataset de train y otro de test para evaluar los modelos. Se selecciona las proporción 1 a 4.

```{r}
library(caret)
set.seed(23)

trainIndex=createDataPartition(titanic$Survived, p=0.75)$Resample1

titanic_train=titanic[trainIndex, ]
titanic_test= titanic[-trainIndex, ]

cat("The train set has", nrow(titanic_train), "rows\n\n")
cat("The train set has", nrow(titanic_test), "rows")
```


Para evaluar los modelos, se crea el siguiente código: se genera una predicción de la probabilidad, se establece 0 o 1 en función de la probabilidad obtenida estableciendo el umbral en 0,5.

Finalmente, se calcula la precisión del modelo.

El primer modelo tan solo incluye la variable **Age**.

```{r}
titanic_test$pred <- predict(model.age, titanic_test, type = "response")
titanic_test$pred_d <- ifelse(titanic_test$pred < 0.5, 0, 1)
titanic_test$is_ok <- ifelse(titanic_test$Survived == titanic_test$pred_d, 1, 0)
accuracy.age <- sum(titanic_test$is_ok)/nrow(titanic_test)
cat("The accuracy of the model is ", accuracy.age)
```


Se añade la variable **Pclass**.

```{r}
model.age.Pclass <- glm(Survived ~ Age + Pclass, family = binomial(link=logit), data=titanic)
summary(model.age.Pclass)
titanic_test$pred <- predict(model.age.Pclass, titanic_test, type = "response")
titanic_test$pred_d <- ifelse(titanic_test$pred < 0.5, 0, 1)
titanic_test$is_ok <- ifelse(titanic_test$Survived == titanic_test$pred_d, 1, 0)
accuracy.age.Pclass <- sum(titanic_test$is_ok)/nrow(titanic_test)
cat("The accuracy of the model is ", accuracy.age.Pclass)
```


Se observa como la precisión aumenta hasta un 10%.


A continuación, se añade al modelo anterior la interacción entre las variables **Age** y **Pclas**.

```{r}
model.age.Pclass.in <- glm(Survived ~ Age * Pclass, family = binomial(link=logit), data=titanic)
summary(model.age.Pclass.in)
titanic_test$pred <- predict(model.age.Pclass.in, titanic_test, type = "response")
titanic_test$pred_d <- ifelse(titanic_test$pred < 0.5, 0, 1)
titanic_test$is_ok <- ifelse(titanic_test$Survived == titanic_test$pred_d, 1, 0)
accuracy.age.Pclass.in <- sum(titanic_test$is_ok)/nrow(titanic_test)
cat("The accuracy of the model is ", accuracy.age.Pclass.in)
```

A pesar de que varios términos no resultan significativos, la precisión del modelo aumenta ligeramente.


Se procederá de igual forma con el resto de variables disponbles, en un primer modelo se añadirá la variable sin interacción y a continuación con interacción.

Variable **Sex**.

```{r}
model.age.Pclass.Sex <- glm(Survived ~ Age + Pclass + Sex, family = binomial(link=logit), data=titanic)
summary(model.age.Pclass.Sex)
titanic_test$pred <- predict(model.age.Pclass.Sex, titanic_test, type = "response")
titanic_test$pred_d <- ifelse(titanic_test$pred < 0.5, 0, 1)
titanic_test$is_ok <- ifelse(titanic_test$Survived == titanic_test$pred_d, 1, 0)
accuracy.age.Pclass.Sex <- sum(titanic_test$is_ok)/nrow(titanic_test)
cat("The accuracy of the model is ", accuracy.age.Pclass.Sex)
```


Variable **Sex** con interacciones.

```{r}
model.age.Pclass.Sex.in <- glm(Survived ~ Age * Pclass * Sex, family = binomial(link=logit), data=titanic)
summary(model.age.Pclass.Sex.in)
titanic_test$pred <- predict(model.age.Pclass.Sex.in, titanic_test, type = "response")
titanic_test$pred_d <- ifelse(titanic_test$pred < 0.5, 0, 1)
titanic_test$is_ok <- ifelse(titanic_test$Survived == titanic_test$pred_d, 1, 0)
accuracy.age.Pclass.Sex.in <- sum(titanic_test$is_ok)/nrow(titanic_test)
cat("The accuracy of the model is ", accuracy.age.Pclass.Sex.in)
```

Ocurre lo mismo que con la variable anterior, aunque los términos de interacción no sean significativos, la precisión del modelo aumenta.

Variable **SibSp**.

```{r}
model.age.Pclass.Sex.SibSp <- glm(Survived ~ Age + Pclass + Sex + SibSp, family = binomial(link=logit), data=titanic)
summary(model.age.Pclass.Sex.SibSp)
titanic_test$pred <- predict(model.age.Pclass.Sex.SibSp, titanic_test, type = "response")
titanic_test$pred_d <- ifelse(titanic_test$pred < 0.5, 0, 1)
titanic_test$is_ok <- ifelse(titanic_test$Survived == titanic_test$pred_d, 1, 0)
accuracy.age.Pclass.Sex.SibSp <- sum(titanic_test$is_ok)/nrow(titanic_test)
cat("The accuracy of the model is ", accuracy.age.Pclass.Sex.SibSp)
```


Variable **SibSp** con interacción.

```{r}
model.age.Pclass.Sex.SibSp.in <- glm(Survived ~ Age * Pclass * Sex * SibSp, family = binomial(link=logit), data=titanic)
summary(model.age.Pclass.Sex.SibSp.in)
titanic_test$pred <- predict(model.age.Pclass.Sex.SibSp.in, titanic_test, type = "response")
titanic_test$pred_d <- ifelse(titanic_test$pred < 0.5, 0, 1)
titanic_test$is_ok <- ifelse(titanic_test$Survived == titanic_test$pred_d, 1, 0)
accuracy.age.Pclass.Sex.SibSp.in <- sum(titanic_test$is_ok)/nrow(titanic_test)
cat("The accuracy of the model is ", accuracy.age.Pclass.Sex.SibSp.in)
```

Variable **Parch**.

```{r}
model.age.Pclass.Sex.SibSp.Parch <- glm(Survived ~ Age + Pclass + Sex + SibSp + Parch, family = binomial(link=logit), data=titanic)
summary(model.age.Pclass.Sex.SibSp.Parch)
titanic_test$pred <- predict(model.age.Pclass.Sex.SibSp.Parch, titanic_test, type = "response")
titanic_test$pred_d <- ifelse(titanic_test$pred < 0.5, 0, 1)
titanic_test$is_ok <- ifelse(titanic_test$Survived == titanic_test$pred_d, 1, 0)
accuracy.age.Pclass.Sex.SibSp.Parch <- sum(titanic_test$is_ok)/nrow(titanic_test)
cat("The accuracy of the model is ", accuracy.age.Pclass.Sex.SibSp.Parch)
```

Variable **Parch** con interacción. Se evita imprimir el resumen del modelo ya que hay gran cantidad de términos.

```{r}
model.age.Pclass.Sex.SibSp.Parch.in <- glm(Survived ~ Age * Pclass * Sex * SibSp * Parch, family = binomial(link=logit), data=titanic)
#summary(model.age.Pclass.Sex.SibSp.Parch.in)
titanic_test$pred <- predict(model.age.Pclass.Sex.SibSp.Parch.in, titanic_test, type = "response")
titanic_test$pred_d <- ifelse(titanic_test$pred < 0.5, 0, 1)
titanic_test$is_ok <- ifelse(titanic_test$Survived == titanic_test$pred_d, 1, 0)
accuracy.age.Pclass.Sex.SibSp.Parch.in <- sum(titanic_test$is_ok)/nrow(titanic_test)
cat("The accuracy of the model is ", accuracy.age.Pclass.Sex.SibSp.Parch.in)
```

Variable **Fare**.

```{r}
model.age.Pclass.Sex.SibSp.Parch.Fare <- glm(Survived ~ Age + Pclass + Sex + SibSp + Parch + Fare, family = binomial(link=logit), data=titanic)
summary(model.age.Pclass.Sex.SibSp.Parch.Fare)
titanic_test$pred <- predict(model.age.Pclass.Sex.SibSp.Parch.Fare, titanic_test, type = "response")
titanic_test$pred_d <- ifelse(titanic_test$pred < 0.5, 0, 1)
titanic_test$is_ok <- ifelse(titanic_test$Survived == titanic_test$pred_d, 1, 0)
accuracy.age.Pclass.Sex.SibSp.Parch.Fare <- sum(titanic_test$is_ok)/nrow(titanic_test)
cat("The accuracy of the model is ", accuracy.age.Pclass.Sex.SibSp.Parch.Fare)
```

Variable **Fare** con interacciones.

```{r}
model.age.Pclass.Sex.SibSp.Parch.Fare.in <- glm(Survived ~ Age * Pclass * Sex * SibSp * Parch * Fare, family = binomial(link=logit), data=titanic)
#summary(model.age.Pclass.Sex.SibSp.Parch.Fare.in)
titanic_test$pred <- predict(model.age.Pclass.Sex.SibSp.Parch.Fare.in, titanic_test, type = "response")
titanic_test$pred_d <- ifelse(titanic_test$pred < 0.5, 0, 1)
titanic_test$is_ok <- ifelse(titanic_test$Survived == titanic_test$pred_d, 1, 0)
accuracy.age.Pclass.Sex.SibSp.Parch.Fare.in <- sum(titanic_test$is_ok)/nrow(titanic_test)
cat("The accuracy of the model is ", accuracy.age.Pclass.Sex.SibSp.Parch.Fare.in)
```

En este caso la precisión del modelo decae, por lo que se excluye la variable **Fare**.


Variable **Embarked**.

```{r}
model.age.Pclass.Sex.SibSp.Parch.Embarked <- glm(Survived ~ Age + Pclass + Sex + SibSp + Parch + Embarked, family = binomial(link=logit), data=titanic)
summary(model.age.Pclass.Sex.SibSp.Parch.Embarked)
titanic_test$pred <- predict(model.age.Pclass.Sex.SibSp.Parch.Embarked, titanic_test, type = "response")
titanic_test$pred_d <- ifelse(titanic_test$pred < 0.5, 0, 1)
titanic_test$is_ok <- ifelse(titanic_test$Survived == titanic_test$pred_d, 1, 0)
accuracy.age.Pclass.Sex.SibSp.Parch.Embarked <- sum(titanic_test$is_ok)/nrow(titanic_test)
cat("The accuracy of the model is ", accuracy.age.Pclass.Sex.SibSp.Parch.Embarked)
```


Variable **Embarked** con interacciones.

```{r}
model.age.Pclass.Sex.SibSp.Parch.Embarked.in <- glm(Survived ~ Age * Pclass * Sex * SibSp * Parch * Embarked, family = binomial(link=logit), data=titanic)
#summary(model.age.Pclass.Sex.SibSp.Parch.Embarked.in)
titanic_test$pred <- predict(model.age.Pclass.Sex.SibSp.Parch.Embarked.in, titanic_test, type = "response")
titanic_test$pred_d <- ifelse(titanic_test$pred < 0.5, 0, 1)
titanic_test$is_ok <- ifelse(titanic_test$Survived == titanic_test$pred_d, 1, 0)
accuracy.age.Pclass.Sex.SibSp.Parch.Embarked.in <- sum(titanic_test$is_ok)/nrow(titanic_test)
cat("The accuracy of the model is ", accuracy.age.Pclass.Sex.SibSp.Parch.Embarked.in)
```

En este caso la precisión del modelo también decae.

## Ejercicio 5

Representación de los resultados.

```{r}
models_names <- c("Age", "Adding Pclass", "Adding Sex", "Adding SibSp", "Adding Parch", "Adding Fare", "Adding Embarked")
models_accuracy <- c(accuracy.age, accuracy.age.Pclass, accuracy.age.Pclass.Sex, accuracy.age.Pclass.Sex.SibSp,  accuracy.age.Pclass.Sex.SibSp.Parch, accuracy.age.Pclass.Sex.SibSp.Parch.Fare, accuracy.age.Pclass.Sex.SibSp.Parch.Embarked)
models_accuracy_inter <- c(0 ,accuracy.age.Pclass.in, accuracy.age.Pclass.Sex.in, accuracy.age.Pclass.Sex.SibSp.in, accuracy.age.Pclass.Sex.SibSp.Parch.in, accuracy.age.Pclass.Sex.SibSp.Parch.Fare.in, accuracy.age.Pclass.Sex.SibSp.Parch.Embarked.in)
results <- data.frame(models_accuracy, models_accuracy_inter, row.names = models_names)
results
```

TODO
```{r}
#ggplot(results) + geom_point()
```


## Ejercicio 6


Resolución del problema. A partir de los resultados obtenidos, ¿cuáles son las
conclusiones? ¿Los resultados permiten responder al problema?



## Referencias