---
title: "PRA2"
output: html_document
date: '2022-05-16'
---

```{r setup, include=FALSE}
knitr::opts_chunk$set(echo = TRUE)
```


Instalamos y cargamos las librerías.
```{r warning=FALSE, message=FALSE}
# https://cran.r-project.org/web/packages/ggplot2/index.html
if (!require('ggplot2')) install.packages('ggplot2'); library('ggplot2')
# https://cran.r-project.org/web/packages/dplyr/index.html
if (!require('dplyr')) install.packages('dplyr'); library('dplyr')
```


## Ejercicio 1

Descripción del dataset. ¿Por qué es importante y qué pregunta/problema pretende
responder?

Cargamos el dataset.
```{r}
titanic <- read.csv('data/train.csv',stringsAsFactors = FALSE)
```


Confirmamos que el dataset se ha cargado correctamente:
```{r}
head(titanic)
```


Descripción del dataset:
```{r}
str(titanic)
```

Observamos que el conjunto de datos consta de 891 observaciones y 12 variables que describen la tripulación del Titanic.

**PassengerId**
    Número identificador del pasajero (Integer).
    
**Survived**
    Variable que especifica si un pasajero ha sobrevivido. 0 = No, 1 = Si (Integer).
    
**Pclass**
    Clase socio economica del pasajero. 1 = Clase Alta, 2 = Clase Media, 3 = Clase baja (Integer).
    
**Name**
    Nombre del pasajero (String).
    
**Sex**
    Sexo del pasajero (String).
    
**Age**
    Edad del pasajero. Para pasajeros de menos de un año, la edad esta fraccionada. Si la edad esta estimada, su formato es xx.5 (Numeric).

**SibSp**
    Número de familiares, hermanos o esposos, a abordo (Integer).
    
**Parch**
    Número de familiares, padres o hijos, a bordo (Ingeger).
    
**Ticket**
    Número del billete (String).
    
**Fare**
    Precio del billete (Numeric)
    
**Cabin**
    Número de cabina (String).

**Embarked**
    Puerto en el que embarco el pasajero. C = Cherbourg, Q = Queenstown, S = Southampton (String).


#TODO: ¿Por qué es importante y qué pregunta/problema pretende responder?

For each passenger in the test set, use the model you trained to predict whether or not they survived the sinking of the Titanic.

## Ejercicio 2

Integración y selección de los datos de interés a analizar. Puede ser el resultado de
adicionar diferentes datasets o una subselección útil de los datos originales, en base al
objetivo que se quiera conseguir.


## Ejercicio 3

Limpieza de los datos.

### 3.1 Valores vacios

¿Los datos contienen ceros o elementos vacíos? Gestiona cada uno de estos
casos.


### 3.2 Valores extremos

Identifica y gestiona los valores extremos.


## Ejercicio 4

Análisis de los datos.


### 4.1 Elección de los datos a analizar

Selección de los grupos de datos que se quieren analizar/comparar (p. e., si se
van a comparar grupos de datos, ¿cuáles son estos grupos y qué tipo de análisis
se van a aplicar?)


### 4.2  Normalidad y Homogeneidad

Comprobación de la normalidad y homogeneidad de la varianza.


### 4.3 Análisis

Aplicación de pruebas estadísticas para comparar los grupos de datos. En función
de los datos y el objetivo del estudio, aplicar pruebas de contraste de hipótesis,
correlaciones, regresiones, etc. Aplicar al menos tres métodos de análisis
diferentes


## Ejercicio 5

Representación de los resultados a partir de tablas y gráficas. Este apartado se puede
responder a lo largo de la práctica, sin necesidad de concentrar todas las
representaciones en este punto de la práctica.



## Ejercicio 6


Resolución del problema. A partir de los resultados obtenidos, ¿cuáles son las
conclusiones? ¿Los resultados permiten responder al problema?



## Referencias